【裁判字號】    98,交聲,169
【裁判日期】    980630
【裁判案由】    聲明異議
【裁判全文】
臺灣臺南地方法院交通事件裁定         98年度交聲字第169號
移送機關    交通部公路總局嘉義區監理所麻豆監理站
異議人即
受處分人    張哲銘即達陞實業社
                    統一編號：.
上列異議人即受處分人因違反道路交通管理處罰條例案件，對於
交通部公路總局嘉義區監理所麻豆監理站民國98年1月23日所為
之裁決處分（處分案號：麻監裁罰字第裁75-M00000000號）聲明
異議，本院裁定如下：
    主    文
異議駁回。
    理    由
一、原處分意旨略以：異議人即受處分人張哲銘即達陞實業社（
    下稱異議人）所有車牌號碼633-TF號自用一般曳引車，於民
    國97年11月16日18時47分許，行經176線與臺19甲線時（臺
    南縣麻豆鎮往新營市方向），經警攔查後會同駕駛人至總爺
    鉅榮公司地磅過磅，測得該車總重量為42.34公噸，而原核
    定之重量為35公噸，超載7.34公噸，經臺南縣警察局交通警
    察隊警員製單舉發，嗣經移送機關即交通部公路總局嘉義區
    監理所麻豆監理站（下稱原處分機關）以其違規事證明確，
    依道路交通管理處罰條例第29條之2第1項（原處分漏載第1
    項）、第3項之規定，裁處異議人罰鍰新臺幣（下同）18,00
    0元，並記該汽車違規紀錄1次等語。
二、本件異議意旨略以：異議人所有之車牌號碼633-TF號曳引車
    為砂石專用車，車斗容積量依照監理所核發之子車證尺寸稱
    之為標準斗（14.7立方公尺），所載運貨物總類為：土、石
    、沙、級配、瀝青等，各類貨物比重皆不同，況工地並無架
    設地磅，導致無法預估重量，故以容積量乘載之，本件當日
    載運刨除的瀝青，故重量比一般貨物重，故認原處分機關之
    裁決書所為之處分，顯有違誤，應予撤銷等語。
三、按汽車裝載貨物超過核定之總重量、總聯結重量者，處汽車
    所有人罰鍰，並記汽車違規紀錄1次，其應歸責於汽車駕駛
    人時，除依第3項規定處汽車駕駛人罰鍰及依第63條第1項第
    2款規定記點外，並記該汽車違規紀錄1次。有前2項規定之
    情形者，應責令改正或當場禁止通行，並處10,000元罰鍰，
    超載10公噸以下者，以總超載部分，每1公噸加罰1,000元；
    超載逾10公噸至20公噸以下者，以總超載部分，每1公噸加
    罰2,000元；超載逾20公噸至30公噸以下者，以總超載部分
    ，每1公噸加罰3,000元；超載逾30公噸者，以總超載部分，
    每1公噸加罰5,000元。未滿1公噸以1公噸計算。道路交通管
    理處罰條例第29條之2第1項及第3項分別定有明文。
四、經查：
  (一)異議人所有之車牌號碼633-TF號自用一般曳引車，於上揭時
    、地，因裝載貨物超過核定之重量（限載重量35公噸、測得
    重量42.34公噸，超載7.34公噸），經警開單舉發，並經原
    處分機關裁處如前述之裁罰等情，有臺南縣警察局97年11月
    16日南縣警交字第M00000000號舉發違反道路交通管理事件
    通知單、原處分機關98年1月23日麻監裁罰字第裁75-M00000
    000號裁決書及地磅記錄單各1份在卷可稽，亦為異議人所不
    否認，此部分之事實已堪認定。
  (二)異議人雖辯稱因工地無地磅可預估重量，而以標準斗承載，
    而當日載運刨除的瀝青，故重量比一般貨物重云云；然查：
    異議人所有之車輛裝載之貨物實際重量為何，應為異議人所
    應注意並確定後始得行駛於道路上，以防因汽車裝載貨物超
    過核定之總重量，而影響行車安全及對道路造成損害，若認
    該日裝載之貨物重量較重，自應確認無超載情形始可上路，
    否則自應裝載較少之貨物，以免超載造成危險，惟異議人不
    為上開依法應注意之行為，而逕以其所稱之標準斗裝載以估
    算貨物重量，致所載之貨物經地磅過磅後，確實超過核定之
    總重量，其超載之結果乃異議人自身所肇致，尚不得以此作
    為免責之正當事由，從而，原處分機關認異議人所有之上開
    車輛有超重之違規行為，自屬無誤。
  (三)綜上所述，異議人所有之車牌號碼633-TF號自用一般曳引車
    ，既確有裝載貨物超過核定重量7.34公噸之違規行為，則原
    處分機關依據道路交通管理處罰條例第29條之2第1項及第3
    項之規定，裁處異議人罰鍰18,000元，並記該汽車違規紀錄
    1次之處分，於法核無違誤，本件異議人之異議為無理由，
    應予駁回。
五、據上論斷，應依道路交通管理處罰條例第87條第2項、道路
    交通案件處理辦法第19條，裁定如主文。
中    華    民    國    98    年    6     月    30    日
                      交通法庭  法  官  張家瑛
以上正本證明與原本無異。
如不服本裁定，應於收受送達後5日內向本院提出抗告狀。（應
附繕本）
                                書記官  李淑惠
中    華    民    國    98    年    7     月    2     日


司法院資訊處製作；財團法人民間司法改革基金會備份。
